臺灣新竹地方法院民事小額判決  
110年度竹小字第713號
原      告  許俶爾  
訴訟代理人  許景棠  
被      告  周品妤  
上列當事人間損害賠償事件，本院於民國111年2月17日辯論終結
，判決如下：
    主      文
被告應給付原告新臺幣伍仟叁佰柒拾壹元。
原告其餘之訴駁回。
訴訟費用新臺幣壹仟元由被告負擔新臺幣貳佰伍拾捌元，餘由原
告負擔。
本判決第一項得假執行。
    爭執事項之理由要領
一、本院依新竹市警察局民國110年11月25日竹市警交字第11000
    44723號函檢送之本件交通事故資料，認本件交通事故之發
    生係因被告未注意車前狀況之過失所致，應由被告負全部過
    失責任。
二、按修復費用以必要者為限，以新品換舊品而更換之零件，應
    予以折舊。查原告主張其所有之車牌號碼000-0000號營業小
    客車受損之修復費用為新臺幣（下同）20,800元（均以零件
    計算），有原告提出之行車執照、修車費統一發票在卷可稽
    ，應堪足採信。惟該車牌號碼000-0000號營業小客車係107
    年9月出廠，有原告提出之行車執照影本在卷可按，算至本
    件交通事故發生時（即110年2月5日）已使用2年5月，依前
    揭說明，以新品換舊品而更換之零件，自應予以折舊。而依
    行政院公布之固定資產耐用年數表及固定資產折舊率表，營
    業用小客車之耐用年數為4年，採定率遞減法計算折舊，每
    年折舊438/1000，依此計算該車牌號碼000-0000號營業小客
    車零件折舊後之必要修復費用即為5,371元。據此，該車牌
    號碼000-0000號營業小客車之必要修復費用即為5,371元。
三、據此，原告依侵權行為之法律關係，請求被告給付該車牌號
    碼000-0000號營業小客車必要修復費用5,371元，為有理由
    ，應予准許。至逾上開部分以外之請求，則無理由，應予駁
    回。
中    華    民    國   111    年    3     月     3    日
                  新竹簡易庭    法  官  汪銘欽
以上正本係照原本作成。
如對本判決上訴，非以其違背法令為理由不得為之，且須於判決
送達後二十日內以上訴狀記載上訴理由向本院提出上訴狀。如委
任律師提起上訴者，應一併繳納上訴審裁判費。
中    華    民    國   111    年    3     月     3    日
                                書記官  周育瑜
附錄：
一、民事訴訟法第436條之18第1項：
    （小額訴訟程序）判決書得僅記載主文，就當事人有爭執事
    項，於必要時得加記理由要領。
二、民事訴訟法第436條之24第2項：
    對於小額程序之第一審裁判上訴或抗告，非以其違背法令為
    理由，不得為之。
三、民事訴訟法第436條之25：
    上訴狀內應記載上訴理由，表明下列各款事項：
    (一)原判決所違背之法令及其具體內容。
    (二)依訴訟資料可認為原判決有違背法令之具體事實。